臺灣板橋地方法院刑事判決　　　　　　　100年度訴字第551號
公　訴　人　臺灣板橋地方法院檢察署檢察官
被　　　告　許良明
上列被告因違反毒品危害防制條例案件，經檢察官提起公訴（99
年度毒偵字第9201號），被告於本院準備程序中就被訴事實為有
罪之陳述，經告知被告簡式審判程序之旨，並聽取當事人之意見
後，本院合議庭裁定由受命法官獨任進行簡式審判程序，判決如
下：
    主  文
許良明施用第一級毒品，處有期徒刑玖月，扣案海洛因殘渣袋肆
拾柒個均沒收銷燬，扣案注射針筒壹支及電子磅秤貳台均沒收。
又施用第二級毒品，處有期徒刑伍月，扣案甲基安非他命玻璃球
伍顆、甲基安非他命吸食器肆組、甲基安非他命玻璃球壹支、甲
基安非他命塑膠球壹支、甲基安非他命點火器壹支及上開電子磅
秤貳台均沒收。應執行有期徒刑壹年，扣案海洛因殘渣袋肆拾柒
個均沒收銷燬，扣案注射針筒壹支、電子磅秤貳台、甲基安非他
命玻璃球伍顆、甲基安非他命吸食器肆組、甲基安非他命玻璃球
壹支、甲基安非他命塑膠球壹支及甲基安非他命點火器壹支均沒
收。
    事  實
一、許良明(一)、前因施用毒品案件，經本院以89年度毒聲字第
    3729號裁定送勒戒處所觀察、勒戒後，認無繼續施用毒品之
    傾向，於民國89年7 月15日釋放出所，並由臺灣彰化地方法
    院檢察署檢察官以89年度毒偵字第3366號為不起訴處分確定
    。(二)、又因施用毒品案件，經本院89年度毒聲字第6472號裁
    定送勒戒處所觀察、勒戒後，認有繼續施用毒品之傾向，復
    經本院以89年度毒聲字第6918號裁定令入戒治處所施以強制
    戒治，於90年8 月28日停止強制戒治處分出監，於90年12月
    6 日強制戒治期滿執行完畢，該次施用毒品之犯行，並經本
    院以90年度易字第1118號判決判處有期徒刑8 月確定。(三)、
    因偽造貨幣案件，經臺灣高等法院以91年度上更二字第914
    號判決判處有期徒刑1 年8 月，嗣經最高法院以92年度台上
    字第1615號判決駁回上訴確定。(四)、因持有毒品案件，經臺
    灣臺北地方法院以89年度簡字第1158號判決判處有期徒刑5
    月確定。(五)、因偽造文書案件，經本院以90年度訴字第1727
    號判決判處有期徒刑6 月確定。(六)、因販賣毒品及轉讓毒品
    案件，經臺灣高等法院以91年度上訴字第972 號判決分別判
    處有期徒刑7 年2 月、8 月，應執行有期徒刑7 年6 月，嗣
    經最高法院以92年度台上字第379 號判決駁回上訴確定。(七)
    、因施用毒品案件，經臺灣臺北地方法院以92年訴字第751
    號判處有期徒刑7 月、5 月，應執行有期徒刑10月，經臺灣
    高等法院以92年度上訴字第2634號判決駁回上訴確定。(八)、
    前揭(二)至(七)各罪，經臺灣高等法院以97年度聲減字第279 號
    裁定依法減刑（其中販賣毒品罪有期徒刑7 年2 月部分不得
    減刑）後，分別合併定應執行刑有期徒刑8 年6 月、5 月確
    定，二者接續執行，於98年1 月15日縮短刑期假釋出監付保
    護管束，假釋期滿日原為99年8 月26日，惟假釋嗣經撤銷，
    是於本案尚不構成累犯。
二、許良明猶未知悔改，復基於施用第一級毒品海洛因及第二級
    毒品甲基安非他命之犯意，於99年11月19日上午8 、9 時許
    ，在臺北縣中和市（已改制為新北市中和區，下同）圓通路
    335 巷4 弄11號1 樓居處內，分別以將海洛因摻入香菸內點
    燃吸食之方式施用第一級毒品海洛因，及以燒烤玻璃球吸食
    煙霧方式施用第二級毒品甲基安非他命各1 次。嗣於同日上
    午10時29分，為警於臺北縣中和市○○路335 巷5 弄口查獲
    ，並於許良明身上扣得海洛因15包（合計淨重12.84 公克）
    、甲基安非他命2 包（合計淨重0.58公克）、行動電話5 支
    等物；復前往許良明上開居處，扣得分裝勺7 支、電子磅秤
    1 台、大分裝袋2 包、中分裝袋3 包、小分裝袋4 包、特小
    分裝袋2 包、行動電話3 支、改造手槍2 支、子彈12發及現
    金新臺幣6,400 元、海洛因殘渣袋47個、注射針筒1 支、甲
    基安非他命玻璃球5 顆、甲基安非他命吸食器4 組、甲基安
    非他命玻璃球1 支、甲基安非他命塑膠球1 支及甲基安非他
    命點火器1 支等物；再於許良明所使用之車牌號碼DT-0950
    號自用小客車內扣得電子磅秤1 台及空氣手槍1 支等物（其
    所涉販賣毒品及持有槍砲罪嫌部分，由臺灣板橋地方法院檢
    察署檢察官另案偵查中）。
三、案經臺北縣政府（已改制為新北市政府）警察局中和第一分
    局移送臺灣板橋地方法院檢察署檢察官偵查起訴。
    理  由
一、上揭犯罪事實，業據被告許良明於警詢及本院審理中自白不
    諱，又被告於99年11月19日下午4 時10分許為警所採集之尿
    液經送檢驗結果，確呈海洛因代謝物嗎啡陽性反應及甲基安
    非他命陽性反應，有臺灣檢驗科技股份有限公司99年12月6
    日濫用藥物檢驗報告1 紙附卷足稽；復有被告自承為其所有
    供施用毒品使用之海洛因殘渣袋47個、注射針筒1 支、甲基
    安非他命玻璃球5 顆、甲基安非他命吸食器4 組、甲基安非
    他命玻璃球1 支、甲基安非他命塑膠球1 支、甲基安非他命
    點火器1 支及電子磅秤2 台扣案可佐，足認被告之自白與事
    實相符。再被告有事實欄所示之施用毒品前科，有臺灣高等
    法院被告前案紀錄表存卷可參，其於強制戒治執行完畢釋放
    後5 年內，復因施用毒品犯行而經法院判處罪刑確定後，再
    為本案施用第一級毒品及第二級毒品之犯行明確，而與毒品
    危害防制條例第20、23條所定之「初犯」或「5 年後再犯」
    情形有別（最高法院95年度第7 次刑事庭會議決議內容參照
    ），自應依法論科。
二、按海洛因及甲基安非他命分屬毒品危害防制條例第2 條第2
    項第1 款、第2 款明定之第一、二級毒品。核被告所為，係
    犯毒品危害防制條例第10條第1 項、第2 項之施用第一、二
    級毒品罪。其持有第一級、第二級毒品之低度行為，為施用
    之高度行為所吸收，不另論罪。被告所犯上開二罪間，犯意
    各別，行為互殊，應予分論併罰。爰審酌被告之素行、犯罪
    之動機、手段、所生危害程度暨犯後坦承犯行之態度等一切
    情狀，分別量處如主文所示之刑，並定其應執行之刑，以資
    懲儆。
三、沒收部分
(一)、扣案之第一級毒品海洛因15包（合計淨重12.84 公克）及第
    二級毒品甲基安非他命2 包（合計淨重0.58公克），被告於
    本院審理中自承乃其欲供販賣所用，且屬被告另案涉犯販賣
    毒品案件之重要證物，是尚難於本案為沒收銷燬之諭知。
(二)、扣案海洛因殘渣袋47個，因其內含有微量第一級毒品海洛因
    之成分難以完全析離，故連同包裝袋均依毒品危害防制條例
    第18條第1 項前段規定沒收銷燬之。又扣案注射針筒1 支、
    甲基安非他命玻璃球5 顆、甲基安非他命吸食器4 組、甲基
    安非他命玻璃球1 支、甲基安非他命塑膠球1 支、甲基安非
    他命點火器1 支、電子磅秤2 台，均係被告所有，分別供其
    施用海洛因及甲基安非他命或供其施用毒品犯罪所預備之物
    ，此經被告於本院審理時供陳明確，爰均依刑法第38條第1
    項第2 款、第3 項之規定宣告沒收。
(三)、扣案之分裝勺7 支、大分裝袋2 包、中分裝袋3 包、小分裝
    袋4 包及特小分裝袋2 包，雖均屬被告所有，惟參酌被告於
    本院審理中所稱：其已忘記分裝勺做什麼用，不同尺寸之分
    裝袋則係其隨便買入，不是打算用來分裝毒品的等語（見本
    院100 年4 月7 日簡式審判程序筆錄），尚難認該等扣案物
    品與本件被告施用毒品之犯行有何直接關聯，爰均不予宣告
    沒收。
(四)、另扣案之行動電話共8 支、改造手槍2 支、空氣槍1 支、子
    彈12顆、現金新臺幣6,400 元、空氣槍1 支等物，經核顯與
    本案被告施用毒品之犯行無涉，自亦無從於本案為沒收之諭
    知。
據上論斷，應依刑事訴訟法第273 條之1 第1 項、第299 條第1
項前段，毒品危害防制條例第10條第1 項、第2 項、第18條第1
項前段，刑法第11條前段、第51條第5 款、第9 款、第38條第1
項第2 款、第3 項，判決如主文。
本案經檢察官鄭淑壬到庭執行職務。
中    華    民    國   100    年    4     月    15    日
                  刑事第十九庭  法  官  吳佳穎
以上正本證明與原本無異
如不服本判決應於送達後10日內向本院提出上訴狀
                                書記官  黃炎煌
中    華    民    國   100    年    4     月    18    日
附錄本案論罪科刑法條全文：
毒品危害防制條例第10條
施用第一級毒品者，處6 月以上5 年以下有期徒刑。
施用第二級毒品者，處3 年以下有期徒刑。